Class	E-Class	E-Class	A-Class	Inchoative	Inchoative	Causative	Causative	Infixed	Infixed	Infixed	Infixed	Infixed	Infixed	Infixed	Suppletive	Suppletive	Suppletive	Suppletive	Suppletive	Suppletive	Suppletive	Defective	Defective	Irregular	Irregular	Irregular	Irregular	Regularized E-Class
Properties	Regular, C-initial	Regular, V-initial	Regular	Regular, C-initial	Regular, V-initial	Regular, C-initial	Regular, V-initial	Irregular, C-initial	Irregular, V-initial	Irregular - historically չ infix	Irregular - imperative	Irregular - imperative	Irregular - historically suppletive	Irregular - imperative	Irregular	Irregular	Irregular	Irregular	Irregular	Irregular	Irregular	Irregular	Irregular	Imperative 2SG	Imperative 2SG	Irregular inchoative	Irregular inchoative	Historically irregular verb
Gloss	to sing	to send	to read	to wish	to become happy	to buy	to make happy	to die	to descend	to escape	to buy	to see	to be	to let	to eat	to do	to take to	to put	to go	to give	to come	to exist	to have	to bring	to say	to turn into	to wash	to open
Basic stems	{X} = երգ-	{X} = ուղարկ-	{X} = կարդ-	{X} = ցանկա-	{X} = ուրախա-	{X} = վեր-	{X} = ուրախա-	{X} = մեռ-	{X} = իջ-	{X} = փախ-	{X} = առ-	{X} = տես-	{X} = էլ-	{X} = թող-	{Xprs} = ուտ-, {Xpst} = կեր-	{Xprs} = ան-, {Xpst} = ար-	{Xprs} = տան-, {Xpst} = տար-	{Xprs} = դն-, {Xpst} = դր-, {Ximp} = դիր-	{Xprs} = էթ-, {Xpst} = գն-	{Xprs} = տ-, {Xpst} = տու-, {Ximp} = տուր-	{Xprs} = գ-, {Xpst} = էկ-, {Ximp} արի-	{X} = կ-	{X} = ուն-	{X} = բեր-	{X} = աս-	{Xprs} = դառ-, {Xpst} = դար-	{X} = լուա-	{X} = բաց-
infinitive	երգել	ուղարկել	կարդալ	ցանկանալ	ուրախանալ	վերցնել	ուրախացնել	մեռնել	իջնել	փախնել	առնել	տեսնել	էլնել	թողնել	ուտել	անել	տանել	դնել	էթալ	տալ	գալ			բերել	ասել	դառնալ	լուանալ	բացել
passive (even if infelicious for regulars)	երգուել	ուղարկուել	կարդացուել	ցանկացուել	ուրախացուել	վերցուել	ուրախացուել				առնուել	տեսնուել						դրուել										բացուել
causative (even if infelicious for regulars)	երգեցնել	ուղարկեցնել	կարդացնել	ցանկացնել	ուրախացնել			մեռցնել	իջցնել	փախցնել		տեսցնել		թողցնել														
resultative participle	երգած	ուղարկած	կարդացած	ցանկացած	ուրախացած	վերցրած	ուրախացրած	մեռած	իջած	փախած	առած	տեսած	էլած	թողած	կերած	արած	տարած	դրած	գնացած	տուած	էկած			բերած	ասած	դարձած	լուացած	բացած
subject participle	երգող	ուղարկող	կարդացող	ցանկացող	ուրախացող	վերցնող	ուրախացնող	մեռնող	իջնող	փախնող	առնող	տեսնող	էլնող	թողնող	ուտող	անող	տանող	դնող	գնացող	տուող	էկող			բերող	ասող	դարձող	լուացող	բացող
imperfective converb	երգում	ուղարկում	կարդում	ցանկանում	ուրախանում	վերցնում	ուրախացնում	մեռնում	իջնում	փախնում	առնում	տեսնում	էլնում	թողնում	ուտում	անում	տանում	դնում	էթում	տալիս	գալիս			բերում	ասում	դառնում	լուանում	բացում
perfective converb A	երգել	ուղարկել	կարդացել	ցանկացել	ուրախացել	վերցրել	ուրախացրել	մեռել	իջել	փախել	առել	տեսել	էլել	թողել	կերել	արել	տարել	դրել	գնացել	տուել	էկել			բերել	ասել	դարձել	լուացել	բացել
perfective converb A	երգեր	ուղարկեր	կարդացեր	ցանկացեր	ուրախացեր	վերցրեր	ուրախացրեր	մեռեր	իջեր	փախեր	առեր	տեսեր	էլեր	թողեր	կերեր	արեր	տարեր	դրեր	գնացեր	տուեր	էկեր			բերեր	ասեր	դարձեր	լուացեր	բացեր
future converb	երգելու	ուղարկելու	կարդալու	ցանկանալու	ուրախանալու	վերցնելու	ուրախացնելու	մեռնելու	իջնելու	փախնելու	առնելու	տեսնելու	էլնելու	թողնելու	ուտելու	անելու	տանելու	դնելու	էթալու	տալու	գալու			բերելու	ասելու	դառնալու	լուանալու	բացելու
connegative converb	երգի	ուղարկի	կարդայ	ցանկանայ	ուրախանայ	վերցնի	ուրախացնի	մեռնի	իջնի	փախնի	առնի	տեսնի	էլնի	թողնի	ուտի	անի	տանի	դնի	էթայ	տայ	գայ			բերի	ասի	դառնայ	լուանայ	բացի
indicative present 1SG	երգում եմ	ուղարկում եմ	կարդում եմ	ցանկանում եմ	ուրախանում եմ	վերցնում եմ	ուրախացնում եմ	մեռնում եմ	իջնում եմ	փախնում եմ	առնում եմ	տեսնում եմ	էլնում եմ	թողնում եմ	ուտում եմ	անում եմ	տանում եմ	դնում եմ	էթում եմ	տալիս եմ	գալիս եմ	կամ	ունեմ	բերում եմ	ասում եմ	դառնում եմ	լուանում եմ	բացում եմ
indicative present 2SG	երգում ես	ուղարկում ես	կարդում ես	ցանկանում ես	ուրախանում ես	վերցնում ես	ուրախացնում ես	մեռնում ես	իջնում ես	փախնում ես	առնում ես	տեսնում ես	էլնում ես	թողնում ես	ուտում ես	անում ես	տանում ես	դնում ես	էթում ես	տալիս ես	գալիս ես	կաս	ունես	բերում ես	ասում ես	դառնում ես	լուանում ես	բացում ես
indicative present 3SG	երգում ա	ուղարկում ա	կարդում ա	ցանկանում ա	ուրախանում ա	վերցնում ա	ուրախացնում ա	մեռնում ա	իջնում ա	փախնում ա	առնում ա	տեսնում ա	էլնում ա	թողնում ա	ուտում ա	անում ա	տանում ա	դնում ա	էթում ա	տալիս ա	գալիս ա	կայ	ունի	բերում ա	ասում ա	դառնում ա	լուանում ա	բացում ա
indicative present 1PL	երգում ենք	ուղարկում ենք	կարդում ենք	ցանկանում ենք	ուրախանում ենք	վերցնում ենք	ուրախացնում ենք	մեռնում ենք	իջնում ենք	փախնում ենք	առնում ենք	տեսնում ենք	էլնում ենք	թողնում ենք	ուտում ենք	անում ենք	տանում ենք	դնում ենք	էթում ենք	տալիս ենք	գալիս ենք	կանք	ունենք	բերում ենք	ասում ենք	դառնում ենք	լուանում ենք	բացում ենք
indicative present 2PL	երգում էք	ուղարկում էք	կարդում էք	ցանկանում էք	ուրախանում էք	վերցնում էք	ուրախացնում էք	մեռնում էք	իջնում էք	փախնում էք	առնում էք	տեսնում էք	էլնում էք	թողնում էք	ուտում էք	անում էք	տանում էք	դնում էք	էթում էք	տալիս էք	գալիս էք	կաք	ունեք	բերում էք	ասում էք	դառնում էք	լուանում էք	բացում էք
indicative present 3PL	երգում են	ուղարկում են	կարդում են	ցանկանում են	ուրախանում են	վերցնում են	ուրախացնում են	մեռնում են	իջնում են	փախնում են	առնում են	տեսնում են	էլնում են	թողնում են	ուտում են	անում են	տանում են	դնում են	էթում են	տալիս են	գալիս են	կան	ունեն	բերում են	ասում են	դառնում են	լուանում են	բացում են
negative indicative present 1SG	չեմ երգում	չեմ ուղարկում	չեմ կարդում	չեմ ցանկանում	չեմ ուրախանում	չեմ վերցնում	չեմ ուրախացնում	չեմ մեռնում	չեմ իջնում	չեմ փախնում	չեմ առնում	չեմ տեսնում	չեմ էլնում	չեմ թողնում	չեմ ուտում	չեմ անում	չեմ տանում	չեմ դնում	չեմ էթում	չեմ տալիս	չեմ գալիս	չկամ	չունեմ	չեմ բերում	չեմ ասում	չեմ դառնում	չեմ լուանում	չեմ բացում
negative indicative present 2SG	չես երգում	չես ուղարկում	չես կարդում	չես ցանկանում	չես ուրախանում	չես վերցնում	չես ուրախացնում	չես մեռնում	չես իջնում	չես փախնում	չես առնում	չես տեսնում	չես էլնում	չես թողնում	չես ուտում	չես անում	չես տանում	չես դնում	չես էթում	չես տալիս	չես գալիս	չկաս	չունես	չես բերում	չես ասում	չես դառնում	չես լուանում	չես բացում
negative indicative present 3SG	չի երգում	չի ուղարկում	չի կարդում	չի ցանկանում	չի ուրախանում	չի վերցնում	չի ուրախացնում	չի մեռնում	չի իջնում	չի փախնում	չի առնում	չի տեսնում	չի էլնում	չի թողնում	չի ուտում	չի անում	չի տանում	չի դնում	չի էթում	չի տալիս	չի գալիս	չկայ	չունի	չի բերում	չի ասում	չի դառնում	չի լուանում	չի բացում
negative indicative present 1PL	չենք երգում	չենք ուղարկում	չենք կարդում	չենք ցանկանում	չենք ուրախանում	չենք վերցնում	չենք ուրախացնում	չենք մեռնում	չենք իջնում	չենք փախնում	չենք առնում	չենք տեսնում	չենք էլնում	չենք թողնում	չենք ուտում	չենք անում	չենք տանում	չենք դնում	չենք էթում	չենք տալիս	չենք գալիս	չկանք	չունենք	չենք բերում	չենք ասում	չենք դառնում	չենք լուանում	չենք բացում
negative indicative present 2PL	չէք երգում	չէք ուղարկում	չէք կարդում	չէք ցանկանում	չէք ուրախանում	չէք վերցնում	չէք ուրախացնում	չէք մեռնում	չէք իջնում	չէք փախնում	չէք առնում	չէք տեսնում	չէք էլնում	չէք թողնում	չէք ուտում	չէք անում	չէք տանում	չէք դնում	չէք էթում	չէք տալիս	չէք գալիս	չկաք	չունեք	չէք բերում	չէք ասում	չէք դառնում	չէք լուանում	չէք բացում
negative indicative present 3PL	չեն երգում	չեն ուղարկում	չեն կարդում	չեն ցանկանում	չեն ուրախանում	չեն վերցնում	չեն ուրախացնում	չեն մեռնում	չեն իջնում	չեն փախնում	չեն առնում	չեն տեսնում	չեն էլնում	չեն թողնում	չեն ուտում	չեն անում	չեն տանում	չեն դնում	չեն էթում	չեն տալիս	չեն գալիս	չկան	չունեն	չեն բերում	չեն ասում	չեն դառնում	չեն լուանում	չեն բացում
indicative past imperfective 1SG	երգում իմ	ուղարկում իմ	կարդում իմ	ցանկանում իմ	ուրախանում իմ	վերցնում իմ	ուրախացնում իմ	մեռնում իմ	իջնում իմ	փախնում իմ	առնում իմ	տեսնում իմ	էլնում իմ	թողնում իմ	ուտում իմ	անում իմ	տանում իմ	դնում իմ	էթում իմ	տալիս իմ	գալիս իմ	կայիմ	ունիմ	բերում իմ	ասում իմ	դառնում իմ	լուանում իմ	բացում իմ
indicative past imperfective 2SG	երգում իր	ուղարկում իր	կարդում իր	ցանկանում իր	ուրախանում իր	վերցնում իր	ուրախացնում իր	մեռնում իր	իջնում իր	փախնում իր	առնում իր	տեսնում իր	էլնում իր	թողնում իր	ուտում իր	անում իր	տանում իր	դնում իր	էթում իր	տալիս իր	գալիս իր	կայիր	ունիր	բերում իր	ասում իր	դառնում իր	լուանում իր	բացում իր
indicative past imperfective 3SG	երգում էր	ուղարկում էր	կարդում էր	ցանկանում էր	ուրախանում էր	վերցնում էր	ուրախացնում էր	մեռնում էր	իջնում էր	փախնում էր	առնում էր	տեսնում էր	էլնում էր	թողնում էր	ուտում էր	անում էր	տանում էր	դնում էր	էթում էր	տալիս էր	գալիս էր	կար	ունէր	բերում էր	ասում էր	դառնում էր	լուանում էր	բացում էր
indicative past imperfective 1PL	երգում ինք	ուղարկում ինք	կարդում ինք	ցանկանում ինք	ուրախանում ինք	վերցնում ինք	ուրախացնում ինք	մեռնում ինք	իջնում ինք	փախնում ինք	առնում ինք	տեսնում ինք	էլնում ինք	թողնում ինք	ուտում ինք	անում ինք	տանում ինք	դնում ինք	էթում ինք	տալիս ինք	գալիս ինք	կայինք	ունինք	բերում ինք	ասում ինք	դառնում ինք	լուանում ինք	բացում ինք
indicative past imperfective 2PL	երգում իք	ուղարկում իք	կարդում իք	ցանկանում իք	ուրախանում իք	վերցնում իք	ուրախացնում իք	մեռնում իք	իջնում իք	փախնում իք	առնում իք	տեսնում իք	էլնում իք	թողնում իք	ուտում իք	անում իք	տանում իք	դնում իք	էթում իք	տալիս իք	գալիս իք	կայիք	ունիք	բերում իք	ասում իք	դառնում իք	լուանում իք	բացում իք
indicative past imperfective 3PL	երգում ին	ուղարկում ին	կարդում ին	ցանկանում ին	ուրախանում ին	վերցնում ին	ուրախացնում ին	մեռնում ին	իջնում ին	փախնում ին	առնում ին	տեսնում ին	էլնում ին	թողնում ին	ուտում ին	անում ին	տանում ին	դնում ին	էթում ին	տալիս ին	գալիս ին	կայինք	ունինք	բերում ին	ասում ին	դառնում ին	լուանում ին	բացում ին
negative indicative past imperfective 1SG	չիմ երգում	չիմ ուղարկում	չիմ կարդում	չիմ ցանկանում	չիմ ուրախանում	չիմ վերցնում	չիմ ուրախացնում	չիմ մեռնում	չիմ իջնում	չիմ փախնում	չիմ առնում	չիմ տեսնում	չիմ էլնում	չիմ թողնում	չիմ ուտում	չիմ անում	չիմ տանում	չիմ դնում	չիմ էթում	չիմ տալիս	չիմ գալիս	չկայիմ	չունիմ	չիմ բերում	չիմ ասում	չիմ դառնում	չիմ լուանում	չիմ բացում
negative indicative past imperfective 2SG	չիր երգում	չիր ուղարկում	չիր կարդում	չիր ցանկանում	չիր ուրախանում	չիր վերցնում	չիր ուրախացնում	չիր մեռնում	չիր իջնում	չիր փախնում	չիր առնում	չիր տեսնում	չիր էլնում	չիր թողնում	չիր ուտում	չիր անում	չիր տանում	չիր դնում	չիր էթում	չիր տալիս	չիր գալիս	չկայիր	չունիր	չիր բերում	չիր ասում	չիր դառնում	չիր լուանում	չիր բացում
negative indicative past imperfective 3SG	չէր երգում	չէր ուղարկում	չէր կարդում	չէր ցանկանում	չէր ուրախանում	չէր վերցնում	չէր ուրախացնում	չէր մեռնում	չէր իջնում	չէր փախնում	չէր առնում	չէր տեսնում	չէր էլնում	չէր թողնում	չէր ուտում	չէր անում	չէր տանում	չէր դնում	չէր էթում	չէր տալիս	չէր գալիս	չկար	չունէր	չէր բերում	չէր ասում	չէր դառնում	չէր լուանում	չէր բացում
negative indicative past imperfective 1PL	չինք երգում	չինք ուղարկում	չինք կարդում	չինք ցանկանում	չինք ուրախանում	չինք վերցնում	չինք ուրախացնում	չինք մեռնում	չինք իջնում	չինք փախնում	չինք առնում	չինք տեսնում	չինք էլնում	չինք թողնում	չինք ուտում	չինք անում	չինք տանում	չինք դնում	չինք էթում	չինք տալիս	չինք գալիս	չկայինք	չունինք	չինք բերում	չինք ասում	չինք դառնում	չինք լուանում	չինք բացում
negative indicative past imperfective 2PL	չիք երգում	չիք ուղարկում	չիք կարդում	չիք ցանկանում	չիք ուրախանում	չիք վերցնում	չիք ուրախացնում	չիք մեռնում	չիք իջնում	չիք փախնում	չիք առնում	չիք տեսնում	չիք էլնում	չիք թողնում	չիք ուտում	չիք անում	չիք տանում	չիք դնում	չիք էթում	չիք տալիս	չիք գալիս	չկայիք	չունիք	չիք բերում	չիք ասում	չիք դառնում	չիք լուանում	չիք բացում
negative indicative past imperfective 3PL	չին երգում	չին ուղարկում	չին կարդում	չին ցանկանում	չին ուրախանում	չին վերցնում	չին ուրախացնում	չին մեռնում	չին իջնում	չին փախնում	չին առնում	չին տեսնում	չին էլնում	չին թողնում	չին ուտում	չին անում	չին տանում	չին դնում	չին էթում	չին տալիս	չին գալիս	չկայինք	չունինք	չին բերում	չին ասում	չին դառնում	չին լուանում	չին բացում
indicative future 1SG	երգելու եմ	ուղարկելու եմ	կարդալու եմ	ցանկանալու եմ	ուրախանալու եմ	վերցնելու եմ	ուրախացնելու եմ	մեռնելու եմ	իջնելու եմ	փախնելու եմ	առնելու եմ	տեսնելու եմ	էլնելու եմ	թողնելու եմ	ուտելու եմ	անելու եմ	տանելու եմ	դնելու եմ	էթալու եմ	տալու եմ	գալու եմ			բերելու եմ	ասելու եմ	դառնալու եմ	լուանալու եմ	բացելու եմ
indicative future 2SG	երգելու ես	ուղարկելու ես	կարդալու ես	ցանկանալու ես	ուրախանալու ես	վերցնելու ես	ուրախացնելու ես	մեռնելու ես	իջնելու ես	փախնելու ես	առնելու ես	տեսնելու ես	էլնելու ես	թողնելու ես	ուտելու ես	անելու ես	տանելու ես	դնելու ես	էթալու ես	տալու ես	գալու ես			բերելու ես	ասելու ես	դառնալու ես	լուանալու ես	բացելու ես
indicative future 3SG	երգելու ա	ուղարկելու ա	կարդալու ա	ցանկանալու ա	ուրախանալու ա	վերցնելու ա	ուրախացնելու ա	մեռնելու ա	իջնելու ա	փախնելու ա	առնելու ա	տեսնելու ա	էլնելու ա	թողնելու ա	ուտելու ա	անելու ա	տանելու ա	դնելու ա	էթալու ա	տալու ա	գալու ա			բերելու ա	ասելու ա	դառնալու ա	լուանալու ա	բացելու ա
indicative future 1PL	երգելու ենք	ուղարկելու ենք	կարդալու ենք	ցանկանալու ենք	ուրախանալու ենք	վերցնելու ենք	ուրախացնելու ենք	մեռնելու ենք	իջնելու ենք	փախնելու ենք	առնելու ենք	տեսնելու ենք	էլնելու ենք	թողնելու ենք	ուտելու ենք	անելու ենք	տանելու ենք	դնելու ենք	էթալու ենք	տալու ենք	գալու ենք			բերելու ենք	ասելու ենք	դառնալու ենք	լուանալու ենք	բացելու ենք
indicative future 2PL	երգելու էք	ուղարկելու էք	կարդալու էք	ցանկանալու էք	ուրախանալու էք	վերցնելու էք	ուրախացնելու էք	մեռնելու էք	իջնելու էք	փախնելու էք	առնելու էք	տեսնելու էք	էլնելու էք	թողնելու էք	ուտելու էք	անելու էք	տանելու էք	դնելու էք	էթալու էք	տալու էք	գալու էք			բերելու էք	ասելու էք	դառնալու էք	լուանալու էք	բացելու էք
indicative future 3PL	երգելու են	ուղարկելու են	կարդալու են	ցանկանալու են	ուրախանալու են	վերցնելու են	ուրախացնելու են	մեռնելու են	իջնելու են	փախնելու են	առնելու են	տեսնելու են	էլնելու են	թողնելու են	ուտելու են	անելու են	տանելու են	դնելու են	էթալու են	տալու են	գալու են			բերելու են	ասելու են	դառնալու են	լուանալու են	բացելու են
negative indicative future 1SG	չեմ երգելու	չեմ ուղարկելու	չեմ կարդալու	չեմ ցանկանալու	չեմ ուրախանալու	չեմ վերցնելու	չեմ ուրախացնելու	չեմ մեռնելու	չեմ իջնելու	չեմ փախնելու	չեմ առնելու	չեմ տեսնելու	չեմ էլնելու	չեմ թողնելու	չեմ ուտելու	չեմ անելու	չեմ տանելու	չեմ դնելու	չեմ էթալու	չեմ տալու	չեմ գալու			չեմ բերելու	չեմ ասելու	չեմ դառնալու	չեմ լուանալու	չեմ բացելու
negative indicative future 2SG	չես երգելու	չես ուղարկելու	չես կարդալու	չես ցանկանալու	չես ուրախանալու	չես վերցնելու	չես ուրախացնելու	չես մեռնելու	չես իջնելու	չես փախնելու	չես առնելու	չես տեսնելու	չես էլնելու	չես թողնելու	չես ուտելու	չես անելու	չես տանելու	չես դնելու	չես էթալու	չես տալու	չես գալու			չես բերելու	չես ասելու	չես դառնալու	չես լուանալու	չես բացելու
negative indicative future 3SG	չի երգելու	չի ուղարկելու	չի կարդալու	չի ցանկանալու	չի ուրախանալու	չի վերցնելու	չի ուրախացնելու	չի մեռնելու	չի իջնելու	չի փախնելու	չի առնելու	չի տեսնելու	չի էլնելու	չի թողնելու	չի ուտելու	չի անելու	չի տանելու	չի դնելու	չի էթալու	չի տալու	չի գալու			չի բերելու	չի ասելու	չի դառնալու	չի լուանալու	չի բացելու
negative indicative future 1PL	չենք երգելու	չենք ուղարկելու	չենք կարդալու	չենք ցանկանալու	չենք ուրախանալու	չենք վերցնելու	չենք ուրախացնելու	չենք մեռնելու	չենք իջնելու	չենք փախնելու	չենք առնելու	չենք տեսնելու	չենք էլնելու	չենք թողնելու	չենք ուտելու	չենք անելու	չենք տանելու	չենք դնելու	չենք էթալու	չենք տալու	չենք գալու			չենք բերելու	չենք ասելու	չենք դառնալու	չենք լուանալու	չենք բացելու
negative indicative future 2PL	չէք երգելու	չէք ուղարկելու	չէք կարդալու	չէք ցանկանալու	չէք ուրախանալու	չէք վերցնելու	չէք ուրախացնելու	չէք մեռնելու	չէք իջնելու	չէք փախնելու	չէք առնելու	չէք տեսնելու	չէք էլնելու	չէք թողնելու	չէք ուտելու	չէք անելու	չէք տանելու	չէք դնելու	չէք էթալու	չէք տալու	չէք գալու			չէք բերելու	չէք ասելու	չէք դառնալու	չէք լուանալու	չէք բացելու
negative indicative future 3PL	չեն երգելու	չեն ուղարկելու	չեն կարդալու	չեն ցանկանալու	չեն ուրախանալու	չեն վերցնելու	չեն ուրախացնելու	չեն մեռնելու	չեն իջնելու	չեն փախնելու	չեն առնելու	չեն տեսնելու	չեն էլնելու	չեն թողնելու	չեն ուտելու	չեն անելու	չեն տանելու	չեն դնելու	չեն էթալու	չեն տալու	չեն գալու			չեն բերելու	չեն ասելու	չեն դառնալու	չեն լուանալու	չեն բացելու
indicative future perfect 1SG	երգելու իմ	ուղարկելու իմ	կարդալու իմ	ցանկանալու իմ	ուրախանալու իմ	վերցնելու իմ	ուրախացնելու իմ	մեռնելու իմ	իջնելու իմ	փախնելու իմ	առնելու իմ	տեսնելու իմ	էլնելու իմ	թողնելու իմ	ուտելու իմ	անելու իմ	տանելու իմ	դնելու իմ	էթալու իմ	տալու իմ	գալու իմ			բերելու իմ	ասելու իմ	դառնալու իմ	լուանալու իմ	բացելու իմ
indicative future perfect 2SG	երգելու իր	ուղարկելու իր	կարդալու իր	ցանկանալու իր	ուրախանալու իր	վերցնելու իր	ուրախացնելու իր	մեռնելու իր	իջնելու իր	փախնելու իր	առնելու իր	տեսնելու իր	էլնելու իր	թողնելու իր	ուտելու իր	անելու իր	տանելու իր	դնելու իր	էթալու իր	տալու իր	գալու իր			բերելու իր	ասելու իր	դառնալու իր	լուանալու իր	բացելու իր
indicative future perfect 3SG	երգելու էր	ուղարկելու էր	կարդալու էր	ցանկանալու էր	ուրախանալու էր	վերցնելու էր	ուրախացնելու էր	մեռնելու էր	իջնելու էր	փախնելու էր	առնելու էր	տեսնելու էր	էլնելու էր	թողնելու էր	ուտելու էր	անելու էր	տանելու էր	դնելու էր	էթալու էր	տալու էր	գալու էր			բերելու էր	ասելու էր	դառնալու էր	լուանալու էր	բացելու էր
indicative future perfect 1PL	երգելու ինք	ուղարկելու ինք	կարդալու ինք	ցանկանալու ինք	ուրախանալու ինք	վերցնելու ինք	ուրախացնելու ինք	մեռնելու ինք	իջնելու ինք	փախնելու ինք	առնելու ինք	տեսնելու ինք	էլնելու ինք	թողնելու ինք	ուտելու ինք	անելու ինք	տանելու ինք	դնելու ինք	էթալու ինք	տալու ինք	գալու ինք			բերելու ինք	ասելու ինք	դառնալու ինք	լուանալու ինք	բացելու ինք
indicative future perfect 2PL	երգելու իք	ուղարկելու իք	կարդալու իք	ցանկանալու իք	ուրախանալու իք	վերցնելու իք	ուրախացնելու իք	մեռնելու իք	իջնելու իք	փախնելու իք	առնելու իք	տեսնելու իք	էլնելու իք	թողնելու իք	ուտելու իք	անելու իք	տանելու իք	դնելու իք	էթալու իք	տալու իք	գալու իք			բերելու իք	ասելու իք	դառնալու իք	լուանալու իք	բացելու իք
indicative future perfect 3PL	երգելու ին	ուղարկելու ին	կարդալու ին	ցանկանալու ին	ուրախանալու ին	վերցնելու ին	ուրախացնելու ին	մեռնելու ին	իջնելու ին	փախնելու ին	առնելու ին	տեսնելու ին	էլնելու ին	թողնելու ին	ուտելու ին	անելու ին	տանելու ին	դնելու ին	էթալու ին	տալու ին	գալու ին			բերելու ին	ասելու ին	դառնալու ին	լուանալու ին	բացելու ին
negative indicative future perfect 1SG	չիմ երգելու	չիմ ուղարկելու	չիմ կարդալու	չիմ ցանկանալու	չիմ ուրախանալու	չիմ վերցնելու	չիմ ուրախացնելու	չիմ մեռնելու	չիմ իջնելու	չիմ փախնելու	չիմ առնելու	չիմ տեսնելու	չիմ էլնելու	չիմ թողնելու	չիմ ուտելու	չիմ անելու	չիմ տանելու	չիմ դնելու	չիմ էթալու	չիմ տալու	չիմ գալու			չիմ բերելու	չիմ ասելու	չիմ դառնալու	չիմ լուանալու	չիմ բացելու
negative indicative future perfect 2SG	չիր երգելու	չիր ուղարկելու	չիր կարդալու	չիր ցանկանալու	չիր ուրախանալու	չիր վերցնելու	չիր ուրախացնելու	չիր մեռնելու	չիր իջնելու	չիր փախնելու	չիր առնելու	չիր տեսնելու	չիր էլնելու	չիր թողնելու	չիր ուտելու	չիր անելու	չիր տանելու	չիր դնելու	չիր էթալու	չիր տալու	չիր գալու			չիր բերելու	չիր ասելու	չիր դառնալու	չիր լուանալու	չիր բացելու
negative indicative future perfect 3SG	չէր երգելու	չէր ուղարկելու	չէր կարդալու	չէր ցանկանալու	չէր ուրախանալու	չէր վերցնելու	չէր ուրախացնելու	չէր մեռնելու	չէր իջնելու	չէր փախնելու	չէր առնելու	չէր տեսնելու	չէր էլնելու	չէր թողնելու	չէր ուտելու	չէր անելու	չէր տանելու	չէր դնելու	չէր էթալու	չէր տալու	չէր գալու			չէր բերելու	չէր ասելու	չէր դառնալու	չէր լուանալու	չէր բացելու
negative indicative future perfect 1PL	չինք երգելու	չինք ուղարկելու	չինք կարդալու	չինք ցանկանալու	չինք ուրախանալու	չինք վերցնելու	չինք ուրախացնելու	չինք մեռնելու	չինք իջնելու	չինք փախնելու	չինք առնելու	չինք տեսնելու	չինք էլնելու	չինք թողնելու	չինք ուտելու	չինք անելու	չինք տանելու	չինք դնելու	չինք էթալու	չինք տալու	չինք գալու			չինք բերելու	չինք ասելու	չինք դառնալու	չինք լուանալու	չինք բացելու
negative indicative future perfect 2PL	չիք երգելու	չիք ուղարկելու	չիք կարդալու	չիք ցանկանալու	չիք ուրախանալու	չիք վերցնելու	չիք ուրախացնելու	չիք մեռնելու	չիք իջնելու	չիք փախնելու	չիք առնելու	չիք տեսնելու	չիք էլնելու	չիք թողնելու	չիք ուտելու	չիք անելու	չիք տանելու	չիք դնելու	չիք էթալու	չիք տալու	չիք գալու			չիք բերելու	չիք ասելու	չիք դառնալու	չիք լուանալու	չիք բացելու
negative indicative future perfect 3PL	չին երգելու	չին ուղարկելու	չին կարդալու	չին ցանկանալու	չին ուրախանալու	չին վերցնելու	չին ուրախացնելու	չին մեռնելու	չին իջնելու	չին փախնելու	չին առնելու	չին տեսնելու	չին էլնելու	չին թողնելու	չին ուտելու	չին անելու	չին տանելու	չին դնելու	չին էթալու	չին տալու	չին գալու			չին բերելու	չին ասելու	չին դառնալու	չին լուանալու	չին բացելու
indicative present perfect 1SG	երգել/երգեր եմ	ուղարկել/ուղարկեր եմ	կարդացել/կարդացեր եմ	ցանկացել/ցանկացեր եմ	ուրախացել/ուրախացեր եմ	վերցրել/վերցրեր եմ	ուրախացրել/ուրախացրեր եմ	մեռել/մեռեր եմ	իջել/իջեր եմ	փախել/փախեր եմ	առել/առեր եմ	տեսել/տեսեր եմ	էլել/էլեր եմ	թողել/թողեր եմ	կերել/կերեր եմ	արել/արեր եմ	տարել/տարեր եմ	դրել/դրեր եմ	գնացել/գնացեր եմ	տուել/տուեր եմ	էկել/էկեր եմ			բերել/բերեր եմ	ասել/ասեր եմ	դարձել/դարձեր եմ	լուացել/լուացեր եմ	բացել/բացեր եմ
indicative present perfect 2SG	երգել/երգեր ես	ուղարկել/ուղարկեր ես	կարդացել/կարդացեր ես	ցանկացել/ցանկացեր ես	ուրախացել/ուրախացեր ես	վերցրել/վերցրեր ես	ուրախացրել/ուրախացրեր ես	մեռել/մեռեր ես	իջել/իջեր ես	փախել/փախեր ես	առել/առեր ես	տեսել/տեսեր ես	էլել/էլեր ես	թողել/թողեր ես	կերել/կերեր ես	արել/արեր ես	տարել/տարեր ես	դրել/դրեր ես	գնացել/գնացեր ես	տուել/տուեր ես	էկել/էկեր ես			բերել/բերեր ես	ասել/ասեր ես	դարձել/դարձեր ես	լուացել/լուացեր ես	բացել/բացեր ես
indicative present perfect 3SG	երգել/երգեր ա	ուղարկել/ուղարկեր ա	կարդացել/կարդացեր ա	ցանկացել/ցանկացեր ա	ուրախացել/ուրախացեր ա	վերցրել/վերցրեր ա	ուրախացրել/ուրախացրեր ա	մեռել/մեռեր ա	իջել/իջեր ա	փախել/փախեր ա	առել/առեր ա	տեսել/տեսեր ա	էլել/էլեր ա	թողել/թողեր ա	կերել/կերեր ա	արել/արեր ա	տարել/տարեր ա	դրել/դրեր ա	գնացել/գնացեր ա	տուել/տուեր ա	էկել/էկեր ա			բերել/բերեր ա	ասել/ասեր ա	դարձել/դարձեր ա	լուացել/լուացեր ա	բացել/բացեր ա
indicative present perfect 1PL	երգել/երգեր ենք	ուղարկել/ուղարկեր ենք	կարդացել/կարդացեր ենք	ցանկացել/ցանկացեր ենք	ուրախացել/ուրախացեր ենք	վերցրել/վերցրեր ենք	ուրախացրել/ուրախացրեր ենք	մեռել/մեռեր ենք	իջել/իջեր ենք	փախել/փախեր ենք	առել/առեր ենք	տեսել/տեսեր ենք	էլել/էլեր ենք	թողել/թողեր ենք	կերել/կերեր ենք	արել/արեր ենք	տարել/տարեր ենք	դրել/դրեր ենք	գնացել/գնացեր ենք	տուել/տուեր ենք	էկել/էկեր ենք			բերել/բերեր ենք	ասել/ասեր ենք	դարձել/դարձեր ենք	լուացել/լուացեր ենք	բացել/բացեր ենք
indicative present perfect 2PL	երգել/երգեր էք	ուղարկել/ուղարկեր էք	կարդացել/կարդացեր էք	ցանկացել/ցանկացեր էք	ուրախացել/ուրախացեր էք	վերցրել/վերցրեր էք	ուրախացրել/ուրախացրեր էք	մեռել/մեռեր էք	իջել/իջեր էք	փախել/փախեր էք	առել/առեր էք	տեսել/տեսեր էք	էլել/էլեր էք	թողել/թողեր էք	կերել/կերեր էք	արել/արեր էք	տարել/տարեր էք	դրել/դրեր էք	գնացել/գնացեր էք	տուել/տուեր էք	էկել/էկեր էք			բերել/բերեր էք	ասել/ասեր էք	դարձել/դարձեր էք	լուացել/լուացեր էք	բացել/բացեր էք
indicative present perfect 3PL	երգել/երգեր են	ուղարկել/ուղարկեր են	կարդացել/կարդացեր են	ցանկացել/ցանկացեր են	ուրախացել/ուրախացեր են	վերցրել/վերցրեր են	ուրախացրել/ուրախացրեր են	մեռել/մեռեր են	իջել/իջեր են	փախել/փախեր են	առել/առեր են	տեսել/տեսեր են	էլել/էլեր են	թողել/թողեր են	կերել/կերեր են	արել/արեր են	տարել/տարեր են	դրել/դրեր են	գնացել/գնացեր են	տուել/տուեր են	էկել/էկեր են			բերել/բերեր են	ասել/ասեր են	դարձել/դարձեր են	լուացել/լուացեր են	բացել/բացեր են
negative indicative present perfect 1SG	չեմ երգե	չեմ ուղարկե	չեմ կարդացե	չեմ ցանկացե	չեմ ուրախացե	չեմ վերցրե	չեմ ուրախացրե	չեմ մեռե	չեմ իջե	չեմ փախե	չեմ առե	չեմ տեսե	չեմ էլե	չեմ թողե	չեմ կերե	չեմ արե	չեմ տարե	չեմ դրե	չեմ գնացե	չեմ տուե	չեմ էկե			չեմ բերե	չեմ ասե	չեմ դարձե	չեմ լուացե	չեմ բացե
negative indicative present perfect 2SG	չես երգե	չես ուղարկե	չես կարդացե	չես ցանկացե	չես ուրախացե	չես վերցրե	չես ուրախացրե	չես մեռե	չես իջե	չես փախե	չես առե	չես տեսե	չես էլե	չես թողե	չես կերե	չես արե	չես տարե	չես դրե	չես գնացե	չես տուե	չես էկե			չես բերե	չես ասե	չես դարձե	չես լուացե	չես բացե
negative indicative present perfect 3SG	չի երգե	չի ուղարկե	չի կարդացե	չի ցանկացե	չի ուրախացե	չի վերցրե	չի ուրախացրե	չի մեռե	չի իջե	չի փախե	չի առե	չի տեսե	չի էլե	չի թողե	չի կերե	չի արե	չի տարե	չի դրե	չի գնացե	չի տուե	չի էկե			չի բերե	չի ասե	չի դարձե	չի լուացե	չի բացե
negative indicative present perfect 1PL	չենք երգե	չենք ուղարկե	չենք կարդացե	չենք ցանկացե	չենք ուրախացե	չենք վերցրե	չենք ուրախացրե	չենք մեռե	չենք իջե	չենք փախե	չենք առե	չենք տեսե	չենք էլե	չենք թողե	չենք կերե	չենք արե	չենք տարե	չենք դրե	չենք գնացե	չենք տուե	չենք էկե			չենք բերե	չենք ասե	չենք դարձե	չենք լուացե	չենք բացե
negative indicative present perfect 2PL	չէք երգե	չէք ուղարկե	չէք կարդացե	չէք ցանկացե	չէք ուրախացե	չէք վերցրե	չէք ուրախացրե	չէք մեռե	չէք իջե	չէք փախե	չէք առե	չէք տեսե	չէք էլե	չէք թողե	չէք կերե	չէք արե	չէք տարե	չէք դրե	չէք գնացե	չէք տուե	չէք էկե			չէք բերե	չէք ասե	չէք դարձե	չէք լուացե	չէք բացե
negative indicative present perfect 3PL	չեն երգե	չեն ուղարկե	չեն կարդացե	չեն ցանկացե	չեն ուրախացե	չեն վերցրե	չեն ուրախացրե	չեն մեռե	չեն իջե	չեն փախե	չեն առե	չեն տեսե	չեն էլե	չեն թողե	չեն կերե	չեն արե	չեն տարե	չեն դրե	չեն գնացե	չեն տուե	չեն էկե			չեն բերե	չեն ասե	չեն դարձե	չեն լուացե	չեն բացե
indicative pluperfect 1SG	երգել/երգեր իմ	ուղարկել/ուղարկեր իմ	կարդացել/կարդացեր իմ	ցանկացել/ցանկացեր իմ	ուրախացել/ուրախացեր իմ	վերցրել/վերցրեր իմ	ուրախացրել/ուրախացրեր իմ	մեռել/մեռեր իմ	իջել/իջեր իմ	փախել/փախեր իմ	առել/առեր իմ	տեսել/տեսեր իմ	էլել/էլեր իմ	թողել/թողեր իմ	կերել/կերեր իմ	արել/արեր իմ	տարել/տարեր իմ	դրել/դրեր իմ	գնացել/գնացեր իմ	տուել/տուեր իմ	էկել/էկեր իմ			բերել/բերեր իմ	ասել/ասեր իմ	դարձել/դարձեր իմ	լուացել/լուացեր իմ	բացել/բացեր իմ
indicative pluperfect 2SG	երգել/երգեր իր	ուղարկել/ուղարկեր իր	կարդացել/կարդացեր իր	ցանկացել/ցանկացեր իր	ուրախացել/ուրախացեր իր	վերցրել/վերցրեր իր	ուրախացրել/ուրախացրեր իր	մեռել/մեռեր իր	իջել/իջեր իր	փախել/փախեր իր	առել/առեր իր	տեսել/տեսեր իր	էլել/էլեր իր	թողել/թողեր իր	կերել/կերեր իր	արել/արեր իր	տարել/տարեր իր	դրել/դրեր իր	գնացել/գնացեր իր	տուել/տուեր իր	էկել/էկեր իր			բերել/բերեր իր	ասել/ասեր իր	դարձել/դարձեր իր	լուացել/լուացեր իր	բացել/բացեր իր
indicative pluperfect 3SG	երգել/երգեր էր	ուղարկել/ուղարկեր էր	կարդացել/կարդացեր էր	ցանկացել/ցանկացեր էր	ուրախացել/ուրախացեր էր	վերցրել/վերցրեր էր	ուրախացրել/ուրախացրեր էր	մեռել/մեռեր էր	իջել/իջեր էր	փախել/փախեր էր	առել/առեր էր	տեսել/տեսեր էր	էլել/էլեր էր	թողել/թողեր էր	կերել/կերեր էր	արել/արեր էր	տարել/տարեր էր	դրել/դրեր էր	գնացել/գնացեր էր	տուել/տուեր էր	էկել/էկեր էր			բերել/բերեր էր	ասել/ասեր էր	դարձել/դարձեր էր	լուացել/լուացեր էր	բացել/բացեր էր
indicative pluperfect 1PL	երգել/երգեր ենք	ուղարկել/ուղարկեր ենք	կարդացել/կարդացեր ենք	ցանկացել/ցանկացեր ենք	ուրախացել/ուրախացեր ենք	վերցրել/վերցրեր ենք	ուրախացրել/ուրախացրեր ենք	մեռել/մեռեր ենք	իջել/իջեր ենք	փախել/փախեր ենք	առել/առեր ենք	տեսել/տեսեր ենք	էլել/էլեր ենք	թողել/թողեր ենք	կերել/կերեր ենք	արել/արեր ենք	տարել/տարեր ենք	դրել/դրեր ենք	գնացել/գնացեր ենք	տուել/տուեր ենք	էկել/էկեր ենք			բերել/բերեր ենք	ասել/ասեր ենք	դարձել/դարձեր ենք	լուացել/լուացեր ենք	բացել/բացեր ենք
indicative pluperfect 2PL	երգել/երգեր էք	ուղարկել/ուղարկեր էք	կարդացել/կարդացեր էք	ցանկացել/ցանկացեր էք	ուրախացել/ուրախացեր էք	վերցրել/վերցրեր էք	ուրախացրել/ուրախացրեր էք	մեռել/մեռեր էք	իջել/իջեր էք	փախել/փախեր էք	առել/առեր էք	տեսել/տեսեր էք	էլել/էլեր էք	թողել/թողեր էք	կերել/կերեր էք	արել/արեր էք	տարել/տարեր էք	դրել/դրեր էք	գնացել/գնացեր էք	տուել/տուեր էք	էկել/էկեր էք			բերել/բերեր էք	ասել/ասեր էք	դարձել/դարձեր էք	լուացել/լուացեր էք	բացել/բացեր էք
indicative pluperfect 3PL	երգել/երգեր են	ուղարկել/ուղարկեր են	կարդացել/կարդացեր են	ցանկացել/ցանկացեր են	ուրախացել/ուրախացեր են	վերցրել/վերցրեր են	ուրախացրել/ուրախացրեր են	մեռել/մեռեր են	իջել/իջեր են	փախել/փախեր են	առել/առեր են	տեսել/տեսեր են	էլել/էլեր են	թողել/թողեր են	կերել/կերեր են	արել/արեր են	տարել/տարեր են	դրել/դրեր են	գնացել/գնացեր են	տուել/տուեր են	էկել/էկեր են			բերել/բերեր են	ասել/ասեր են	դարձել/դարձեր են	լուացել/լուացեր են	բացել/բացեր են
negative indicative pluperfect 1SG	չիմ երգե	չիմ ուղարկե	չիմ կարդացե	չիմ ցանկացե	չիմ ուրախացե	չիմ վերցրե	չիմ ուրախացրե	չիմ մեռե	չիմ իջե	չիմ փախե	չիմ առե	չիմ տեսե	չիմ էլե	չիմ թողե	չիմ կերե	չիմ արե	չիմ տարե	չիմ դրե	չիմ գնացե	չիմ տուե	չիմ էկե			չիմ բերե	չիմ ասե	չիմ դարձե	չիմ լուացե	չիմ բացե
negative indicative pluperfect 2SG	չիր երգե	չիր ուղարկե	չիր կարդացե	չիր ցանկացե	չիր ուրախացե	չիր վերցրե	չիր ուրախացրե	չիր մեռե	չիր իջե	չիր փախե	չիր առե	չիր տեսե	չիր էլե	չիր թողե	չիր կերե	չիր արե	չիր տարե	չիր դրե	չիր գնացե	չիր տուե	չիր էկե			չիր բերե	չիր ասե	չիր դարձե	չիր լուացե	չիր բացե
negative indicative pluperfect 3SG	չէր երգե	չէր ուղարկե	չէր կարդացե	չէր ցանկացե	չէր ուրախացե	չէր վերցրե	չէր ուրախացրե	չէր մեռե	չէր իջե	չէր փախե	չէր առե	չէր տեսե	չէր էլե	չէր թողե	չէր կերե	չէր արե	չէր տարե	չէր դրե	չէր գնացե	չէր տուե	չէր էկե			չէր բերե	չէր ասե	չէր դարձե	չէր լուացե	չէր բացե
negative indicative pluperfect 1PL	չինք երգե	չինք ուղարկե	չինք կարդացե	չինք ցանկացե	չինք ուրախացե	չինք վերցրե	չինք ուրախացրե	չինք մեռե	չինք իջե	չինք փախե	չինք առե	չինք տեսե	չինք էլե	չինք թողե	չինք կերե	չինք արե	չինք տարե	չինք դրե	չինք գնացե	չինք տուե	չինք էկե			չինք բերե	չինք ասե	չինք դարձե	չինք լուացե	չինք բացե
negative indicative pluperfect 2PL	չիք երգե	չիք ուղարկե	չիք կարդացե	չիք ցանկացե	չիք ուրախացե	չիք վերցրե	չիք ուրախացրե	չիք մեռե	չիք իջե	չիք փախե	չիք առե	չիք տեսե	չիք էլե	չիք թողե	չիք կերե	չիք արե	չիք տարե	չիք դրե	չիք գնացե	չիք տուե	չիք էկե			չիք բերե	չիք ասե	չիք դարձե	չիք լուացե	չիք բացե
negative indicative pluperfect 3PL	չին երգե	չին ուղարկե	չին կարդացե	չին ցանկացե	չին ուրախացե	չին վերցրե	չին ուրախացրե	չին մեռե	չին իջե	չին փախե	չին առե	չին տեսե	չին էլե	չին թողե	չին կերե	չին արե	չին տարե	չին դրե	չին գնացե	չին տուե	չին էկե			չին բերե	չին ասե	չին դարձե	չին լուացե	չին բացե
aorist 1SG	երգամ	ուղարկամ	կարդացիմ	ցանկացամ	ուրախացամ	վերցրամ	ուրախացրամ	մեռամ	իջամ	փախամ	առամ	տեսամ	էլամ	թողամ	կերամ	արամ	տարամ	դրամ	գնացիմ	տուամ	էկամ			բերամ	ասամ	դարձամ	լուացիմ	բացամ
aorist 2SG	երգար	ուղարկար	կարդացիր	ցանկացար	ուրախացար	վերցրար	ուրախացրար	մեռար	իջար	փախար	առար	տեսար	էլար	թողար	կերար	արար	տարար	դրար	գնացիր	տուար	էկար			բերար	ասար	դարձար	լուացիր	բացար
aorist 3SG	երգաւ	ուղարկաւ	կարդաց	ցանկացաւ	ուրախացաւ	վերցրաւ	ուրախացրաւ	մեռաւ	իջաւ	փախաւ	առաւ	տեսաւ	էլաւ	թողաւ	կերաւ	արաւ	տարաւ	դրաւ	գնացիւ	տուաւ	էկաւ			բերաւ	ասաւ	դարձաւ	լուաց	բացաւ
aorist 1PL	երգանք	ուղարկանք	կարդացինք	ցանկացանք	ուրախացանք	վերցրանք	ուրախացրանք	մեռանք	իջանք	փախանք	առանք	տեսանք	էլանք	թողանք	կերանք	արանք	տարանք	դրանք	գնացինք	տուանք	էկանք			բերանք	ասանք	դարձանք	լուացինք	բացանք
aorist 2PL	երգաք	ուղարկաք	կարդացիք	ցանկացաք	ուրախացաք	վերցրաք	ուրախացրաք	մեռաք	իջաք	փախաք	առաք	տեսաք	էլաք	թողաք	կերաք	արաք	տարաք	դրաք	գնացիք	տուաք	էկաք			բերաք	ասաք	դարձաք	լուացիք	բացաք
aorist 3PL	երգան	ուղարկան	կարդացին	ցանկացան	ուրախացան	վերցրան	ուրախացրան	մեռան	իջան	փախան	առան	տեսան	էլան	թողան	կերան	արան	տարան	դրան	գնացին	տուան	էկան			բերան	ասան	դարձան	լուացին	բացան
negative aorist 1SG	չերգամ	չուղարկամ	չկարդացիմ	չցանկացամ	չուրախացամ	չվերցրամ	չուրախացրամ	չմեռամ	չիջամ	չփախամ	չառամ	չտեսամ	չէլամ	չթողամ	չկերամ	չարամ	չտարամ	չդրամ	չգնացիմ	չտուամ	չէկամ			չբերամ	չասամ	չդարձամ	չլուացիմ	չբացամ
negative aorist 2SG	չերգար	չուղարկար	չկարդացիր	չցանկացար	չուրախացար	չվերցրար	չուրախացրար	չմեռար	չիջար	չփախար	չառար	չտեսար	չէլար	չթողար	չկերար	չարար	չտարար	չդրար	չգնացիր	չտուար	չէկար			չբերար	չասար	չդարձար	չլուացիր	չբացար
negative aorist 3SG	չերգաւ	չուղարկաւ	չկարդաց	չցանկացաւ	չուրախացաւ	չվերցրաւ	չուրախացրաւ	չմեռաւ	չիջաւ	չփախաւ	չառաւ	չտեսաւ	չէլաւ	չթողաւ	չկերաւ	չարաւ	չտարաւ	չդրաւ	չգնացիւ	չտուաւ	չէկաւ			չբերաւ	չասաւ	չդարձաւ	չլուաց	չբացաւ
negative aorist 1PL	չերգանք	չուղարկանք	չկարդացինք	չցանկացանք	չուրախացանք	չվերցրանք	չուրախացրանք	չմեռանք	չիջանք	չփախանք	չառանք	չտեսանք	չէլանք	չթողանք	չկերանք	չարանք	չտարանք	չդրանք	չգնացինք	չտուանք	չէկանք			չբերանք	չասանք	չդարձանք	չլուացինք	չբացանք
negative aorist 2PL	չերգաք	չուղարկաք	չկարդացիք	չցանկացաք	չուրախացաք	չվերցրաք	չուրախացրաք	չմեռաք	չիջաք	չփախաք	չառաք	չտեսաք	չէլաք	չթողաք	չկերաք	չարաք	չտարաք	չդրաք	չգնացիք	չտուաք	չէկաք			չբերաք	չասաք	չդարձաք	չլուացիք	չբացաք
negative aorist 3PL	չերգան	չուղարկան	չկարդացին	չցանկացան	չուրախացան	չվերցրան	չուրախացրան	չմեռան	չիջան	չփախան	չառան	չտեսան	չէլան	չթողան	չկերան	չարան	չտարան	չդրան	չգնացին	չտուան	չէկան			չբերան	չասան	չդարձան	չլուացին	չբացան
subjunctive present 1SG	երգեմ	ուղարկեմ	կարդամ	ցանկանամ	ուրախանամ	վերցնեմ	ուրախացնեմ	մեռնեմ	իջնեմ	փախնեմ	առնեմ	տեսնեմ	էլնեմ	թողնեմ	ուտեմ	անեմ	տանեմ	դնեմ	էթամ	տամ	գամ			բերեմ	ասեմ	դառնամ	լուանամ	բացեմ
subjunctive present 2SG	երգես	ուղարկես	կարդաս	ցանկանաս	ուրախանաս	վերցնես	ուրախացնես	մեռնես	իջնես	փախնես	առնես	տեսնես	էլնես	թողնես	ուտես	անես	տանես	դնես	էթաս	տաս	գաս			բերես	ասես	դառնաս	լուանաս	բացես
subjunctive present 3SG	երգի	ուղարկի	կարդայ	ցանկանայ	ուրախանայ	վերցնի	ուրախացնի	մեռնի	իջնի	փախնի	առնի	տեսնի	էլնի	թողնի	ուտի	անի	տանի	դնի	էթայ	տայ	գայ			բերի	ասի	դառնայ	լուանայ	բացի
subjunctive present 1PL	երգենք	ուղարկենք	կարդանք	ցանկանանք	ուրախանանք	վերցնենք	ուրախացնենք	մեռնենք	իջնենք	փախնենք	առնենք	տեսնենք	էլնենք	թողնենք	ուտենք	անենք	տանենք	դնենք	էթանք	տանք	գանք			բերենք	ասենք	դառնանք	լուանանք	բացենք
subjunctive present 2PL	երգէք	ուղարկէք	կարդաք	ցանկանաք	ուրախանաք	վերցնէք	ուրախացնէք	մեռնէք	իջնէք	փախնէք	առնէք	տեսնէք	էլնէք	թողնէք	ուտէք	անէք	տանէք	դնէք	էթաք	տաք	գաք			բերէք	ասէք	դառնաք	լուանաք	բացէք
subjunctive present 3PL	երգեն	ուղարկեն	կարդան	ցանկանան	ուրախանան	վերցնեն	ուրախացնեն	մեռնեն	իջնեն	փախնեն	առնեն	տեսնեն	էլնեն	թողնեն	ուտեն	անեն	տանեն	դնեն	էթան	տան	գան			բերեն	ասեն	դառնան	լուանան	բացեն
negative subjunctive present 1SG	չերգեմ	չուղարկեմ	չկարդամ	չցանկանամ	չուրախանամ	չվերցնեմ	չուրախացնեմ	չմեռնեմ	չիջնեմ	չփախնեմ	չառնեմ	չտեսնեմ	չէլնեմ	չթողնեմ	չուտեմ	չանեմ	չտանեմ	չդնեմ	չէթամ	չտամ	չգամ			չբերեմ	չասեմ	չդառնամ	չլուանամ	չբացեմ
negative subjunctive present 2SG	չերգես	չուղարկես	չկարդաս	չցանկանաս	չուրախանաս	չվերցնես	չուրախացնես	չմեռնես	չիջնես	չփախնես	չառնես	չտեսնես	չէլնես	չթողնես	չուտես	չանես	չտանես	չդնես	չէթաս	չտաս	չգաս			չբերես	չասես	չդառնաս	չլուանաս	չբացես
negative subjunctive present 3SG	չերգի	չուղարկի	չկարդայ	չցանկանայ	չուրախանայ	չվերցնի	չուրախացնի	չմեռնի	չիջնի	չփախնի	չառնի	չտեսնի	չէլնի	չթողնի	չուտի	չանի	չտանի	չդնի	չէթայ	չտայ	չգայ			չբերի	չասի	չդառնայ	չլուանայ	չբացի
negative subjunctive present 1PL	չերգենք	չուղարկենք	չկարդանք	չցանկանանք	չուրախանանք	չվերցնենք	չուրախացնենք	չմեռնենք	չիջնենք	չփախնենք	չառնենք	չտեսնենք	չէլնենք	չթողնենք	չուտենք	չանենք	չտանենք	չդնենք	չէթանք	չտանք	չգանք			չբերենք	չասենք	չդառնանք	չլուանանք	չբացենք
negative subjunctive present 2PL	չերգէք	չուղարկէք	չկարդաք	չցանկանաք	չուրախանաք	չվերցնէք	չուրախացնէք	չմեռնէք	չիջնէք	չփախնէք	չառնէք	չտեսնէք	չէլնէք	չթողնէք	չուտէք	չանէք	չտանէք	չդնէք	չէթաք	չտաք	չգաք			չբերէք	չասէք	չդառնաք	չլուանաք	չբացէք
negative subjunctive present 3PL	չերգեն	չուղարկեն	չկարդան	չցանկանան	չուրախանան	չվերցնեն	չուրախացնեն	չմեռնեն	չիջնեն	չփախնեն	չառնեն	չտեսնեն	չէլնեն	չթողնեն	չուտեն	չանեն	չտանեն	չդնեն	չէթան	չտան	չգան			չբերեն	չասեն	չդառնան	չլուանան	չբացեն
subjunctive past imperfective 1SG	երգիմ	ուղարկիմ	կարդայիմ	ցանկանայիմ	ուրախանայիմ	վերցնիմ	ուրախացնիմ	մեռնիմ	իջնիմ	փախնիմ	առնիմ	տեսնիմ	էլնիմ	թողնիմ	ուտիմ	անիմ	տանիմ	դնիմ	էթայիմ	տայիմ	գայիմ			բերիմ	ասիմ	դառնայիմ	լուանայիմ	բացիմ
subjunctive past imperfective 2SG	երգիր	ուղարկիր	կարդայիր	ցանկանայիր	ուրախանայիր	վերցնիր	ուրախացնիր	մեռնիր	իջնիր	փախնիր	առնիր	տեսնիր	էլնիր	թողնիր	ուտիր	անիր	տանիր	դնիր	էթայիր	տայիր	գայիր			բերիր	ասիր	դառնայիր	լուանայիր	բացիր
subjunctive past imperfective 3SG	երգէր	ուղարկէր	կարդար	ցանկանար	ուրախանար	վերցնէր	ուրախացնէր	մեռնէր	իջնէր	փախնէր	առնէր	տեսնէր	էլնէր	թողնէր	ուտէր	անէր	տանէր	դնէր	էթար	տար	գար			բերէր	ասէր	դառնար	լուանար	բացէր
subjunctive past imperfective 1PL	երգինք	ուղարկինք	կարդայինք	ցանկանայինք	ուրախանայինք	վերցնինք	ուրախացնինք	մեռնինք	իջնինք	փախնինք	առնինք	տեսնինք	էլնինք	թողնինք	ուտինք	անինք	տանինք	դնինք	էթայինք	տայինք	գայինք			բերինք	ասինք	դառնայինք	լուանայինք	բացինք
subjunctive past imperfective 2PL	երգիք	ուղարկիք	կարդայիք	ցանկանայիք	ուրախանայիք	վերցնիք	ուրախացնիք	մեռնիք	իջնիք	փախնիք	առնիք	տեսնիք	էլնիք	թողնիք	ուտիք	անիք	տանիք	դնիք	էթայիք	տայիք	գայիք			բերիք	ասիք	դառնայիք	լուանայիք	բացիք
subjunctive past imperfective 3PL	երգին	ուղարկին	կարդային	ցանկանային	ուրախանային	վերցնին	ուրախացնին	մեռնին	իջնին	փախնին	առնին	տեսնին	էլնին	թողնին	ուտին	անին	տանին	դնին	էթային	տային	գային			բերին	ասին	դառնային	լուանային	բացին
negative subjunctive past imperfective 1SG	չերգիմ	չուղարկիմ	չկարդայիմ	չցանկանայիմ	չուրախանայիմ	չվերցնիմ	չուրախացնիմ	չմեռնիմ	չիջնիմ	չփախնիմ	չառնիմ	չտեսնիմ	չէլնիմ	չթողնիմ	չուտիմ	չանիմ	չտանիմ	չդնիմ	չէթայիմ	չտայիմ	չգայիմ			չբերիմ	չասիմ	չդառնայիմ	չլուանայիմ	չբացիմ
negative subjunctive past imperfective 2SG	չերգիր	չուղարկիր	չկարդայիր	չցանկանայիր	չուրախանայիր	չվերցնիր	չուրախացնիր	չմեռնիր	չիջնիր	չփախնիր	չառնիր	չտեսնիր	չէլնիր	չթողնիր	չուտիր	չանիր	չտանիր	չդնիր	չէթայիր	չտայիր	չգայիր			չբերիր	չասիր	չդառնայիր	չլուանայիր	չբացիր
negative subjunctive past imperfective 3SG	չերգէր	չուղարկէր	չկարդար	չցանկանար	չուրախանար	չվերցնէր	չուրախացնէր	չմեռնէր	չիջնէր	չփախնէր	չառնէր	չտեսնէր	չէլնէր	չթողնէր	չուտէր	չանէր	չտանէր	չդնէր	չէթար	չտար	չգար			չբերէր	չասէր	չդառնար	չլուանար	չբացէր
negative subjunctive past imperfective 1PL	չերգինք	չուղարկինք	չկարդայինք	չցանկանայինք	չուրախանայինք	չվերցնինք	չուրախացնինք	չմեռնինք	չիջնինք	չփախնինք	չառնինք	չտեսնինք	չէլնինք	չթողնինք	չուտինք	չանինք	չտանինք	չդնինք	չէթայինք	չտայինք	չգայինք			չբերինք	չասինք	չդառնայինք	չլուանայինք	չբացինք
negative subjunctive past imperfective 2PL	չերգիք	չուղարկիք	չկարդայիք	չցանկանայիք	չուրախանայիք	չվերցնիք	չուրախացնիք	չմեռնիք	չիջնիք	չփախնիք	չառնիք	չտեսնիք	չէլնիք	չթողնիք	չուտիք	չանիք	չտանիք	չդնիք	չէթայիք	չտայիք	չգայիք			չբերիք	չասիք	չդառնայիք	չլուանայիք	չբացիք
negative subjunctive past imperfective 3PL	չերգին	չուղարկին	չկարդային	չցանկանային	չուրախանային	չվերցնին	չուրախացնին	չմեռնին	չիջնին	չփախնին	չառնին	չտեսնին	չէլնին	չթողնին	չուտին	չանին	չտանին	չդնին	չէթային	չտային	չգային			չբերին	չասին	չդառնային	չլուանային	չբացին
conditional future 1SG	կը երգեմ	կ՚ուղարկեմ	կը կարդամ	կը ցանկանամ	կ՚ուրախանամ	կը վերցնեմ	կ՚ուրախացնեմ	կը մեռնեմ	կ՚իջնեմ	կը փախնեմ	կ՚առնեմ	կը տեսնեմ	կ՚էլնեմ	կը թողնեմ	կ՚ուտեմ	կ՚անեմ	կը տանեմ	կը դնեմ	կ՚էթամ	կը տամ	կը գամ			կը բերեմ	կ՚ասեմ	կը դառնամ	կը լուանամ	կը բացեմ
conditional future 2SG	կը երգես	կ՚ուղարկես	կը կարդաս	կը ցանկանաս	կ՚ուրախանաս	կը վերցնես	կ՚ուրախացնես	կը մեռնես	կ՚իջնես	կը փախնես	կ՚առնես	կը տեսնես	կ՚էլնես	կը թողնես	կ՚ուտես	կ՚անես	կը տանես	կը դնես	կ՚էթաս	կը տաս	կը գաս			կը բերես	կ՚ասես	կը դառնաս	կը լուանաս	կը բացես
conditional future 3SG	կը երգի	կ՚ուղարկի	կը կարդայ	կը ցանկանայ	կ՚ուրախանայ	կը վերցնի	կ՚ուրախացնի	կը մեռնի	կ՚իջնի	կը փախնի	կ՚առնի	կը տեսնի	կ՚էլնի	կը թողնի	կ՚ուտի	կ՚անի	կը տանի	կը դնի	կ՚էթայ	կը տայ	կը գայ			կը բերի	կ՚ասի	կը դառնայ	կը լուանայ	կը բացի
conditional future 1PL	կը երգենք	կ՚ուղարկենք	կը կարդանք	կը ցանկանանք	կ՚ուրախանանք	կը վերցնենք	կ՚ուրախացնենք	կը մեռնենք	կ՚իջնենք	կը փախնենք	կ՚առնենք	կը տեսնենք	կ՚էլնենք	կը թողնենք	կ՚ուտենք	կ՚անենք	կը տանենք	կը դնենք	կ՚էթանք	կը տանք	կը գանք			կը բերենք	կ՚ասենք	կը դառնանք	կը լուանանք	կը բացենք
conditional future 2PL	կը երգէք	կ՚ուղարկէք	կը կարդաք	կը ցանկանաք	կ՚ուրախանաք	կը վերցնէք	կ՚ուրախացնէք	կը մեռնէք	կ՚իջնէք	կը փախնէք	կ՚առնէք	կը տեսնէք	կ՚էլնէք	կը թողնէք	կ՚ուտէք	կ՚անէք	կը տանէք	կը դնէք	կ՚էթաք	կը տաք	կը գաք			կը բերէք	կ՚ասէք	կը դառնաք	կը լուանաք	կը բացէք
conditional future 3PL	կը երգեն	կ՚ուղարկեն	կը կարդան	կը ցանկանան	կ՚ուրախանան	կը վերցնեն	կ՚ուրախացնեն	կը մեռնեն	կ՚իջնեն	կը փախնեն	կ՚առնեն	կը տեսնեն	կ՚էլնեն	կը թողնեն	կ՚ուտեն	կ՚անեն	կը տանեն	կը դնեն	կ՚էթան	կը տան	կը գան			կը բերեն	կ՚ասեն	կը դառնան	կը լուանան	կը բացեն
negative conditional future 1SG	չեմ երգի	չեմ ուղարկի	չեմ կարդայ	չեմ ցանկանայ	չեմ ուրախանայ	չեմ վերցնի	չեմ ուրախացնի	չեմ մեռնի	չեմ իջնի	չեմ փախնի	չեմ առնի	չեմ տեսնի	չեմ էլնի	չեմ թողնի	չեմ ուտի	չեմ անի	չեմ տանի	չեմ դնի	չեմ էթայ	չեմ տայ	չեմ գայ			չեմ բերի	չեմ ասի	չեմ դառնայ	չեմ լուանայ	չեմ բացի
negative conditional future 2SG	չես երգի	չես ուղարկի	չես կարդայ	չես ցանկանայ	չես ուրախանայ	չես վերցնի	չես ուրախացնի	չես մեռնի	չես իջնի	չես փախնի	չես առնի	չես տեսնի	չես էլնի	չես թողնի	չես ուտի	չես անի	չես տանի	չես դնի	չես էթայ	չես տայ	չես գայ			չես բերի	չես ասի	չես դառնայ	չես լուանայ	չես բացի
negative conditional future 3SG	չի երգի	չի ուղարկի	չի կարդայ	չի ցանկանայ	չի ուրախանայ	չի վերցնի	չի ուրախացնի	չի մեռնի	չի իջնի	չի փախնի	չի առնի	չի տեսնի	չի էլնի	չի թողնի	չի ուտի	չի անի	չի տանի	չի դնի	չի էթայ	չի տայ	չի գայ			չի բերի	չի ասի	չի դառնայ	չի լուանայ	չի բացի
negative conditional future 1PL	չենք երգի	չենք ուղարկի	չենք կարդայ	չենք ցանկանայ	չենք ուրախանայ	չենք վերցնի	չենք ուրախացնի	չենք մեռնի	չենք իջնի	չենք փախնի	չենք առնի	չենք տեսնի	չենք էլնի	չենք թողնի	չենք ուտի	չենք անի	չենք տանի	չենք դնի	չենք էթայ	չենք տայ	չենք գայ			չենք բերի	չենք ասի	չենք դառնայ	չենք լուանայ	չենք բացի
negative conditional future 2PL	չէք երգի	չէք ուղարկի	չէք կարդայ	չէք ցանկանայ	չէք ուրախանայ	չէք վերցնի	չէք ուրախացնի	չէք մեռնի	չէք իջնի	չէք փախնի	չէք առնի	չէք տեսնի	չէք էլնի	չէք թողնի	չէք ուտի	չէք անի	չէք տանի	չէք դնի	չէք էթայ	չէք տայ	չէք գայ			չէք բերի	չէք ասի	չէք դառնայ	չէք լուանայ	չէք բացի
negative conditional future 3PL	չեն երգի	չեն ուղարկի	չեն կարդայ	չեն ցանկանայ	չեն ուրախանայ	չեն վերցնի	չեն ուրախացնի	չեն մեռնի	չեն իջնի	չեն փախնի	չեն առնի	չեն տեսնի	չեն էլնի	չեն թողնի	չեն ուտի	չեն անի	չեն տանի	չեն դնի	չեն էթայ	չեն տայ	չեն գայ			չեն բերի	չեն ասի	չեն դառնայ	չեն լուանայ	չեն բացի
conditional future perfect 1SG	կը երգիմ	կ՚ուղարկիմ	կը կարդայիմ	կը ցանկանայիմ	կ՚ուրախանայիմ	կը վերցնիմ	կ՚ուրախացնիմ	կը մեռնիմ	կ՚իջնիմ	կը փախնիմ	կ՚առնիմ	կը տեսնիմ	կ՚էլնիմ	կը թողնիմ	կ՚ուտիմ	կ՚անիմ	կը տանիմ	կը դնիմ	կ՚էթայիմ	կը տայիմ	կը գայիմ			կը բերիմ	կ՚ասիմ	կը դառնայիմ	կը լուանայիմ	կը բացիմ
conditional future perfect 2SG	կը երգիր	կ՚ուղարկիր	կը կարդայիր	կը ցանկանայիր	կ՚ուրախանայիր	կը վերցնիր	կ՚ուրախացնիր	կը մեռնիր	կ՚իջնիր	կը փախնիր	կ՚առնիր	կը տեսնիր	կ՚էլնիր	կը թողնիր	կ՚ուտիր	կ՚անիր	կը տանիր	կը դնիր	կ՚էթայիր	կը տայիր	կը գայիր			կը բերիր	կ՚ասիր	կը դառնայիր	կը լուանայիր	կը բացիր
conditional future perfect 3SG	կը երգէր	կ՚ուղարկէր	կը կարդար	կը ցանկանար	կ՚ուրախանար	կը վերցնէր	կ՚ուրախացնէր	կը մեռնէր	կ՚իջնէր	կը փախնէր	կ՚առնէր	կը տեսնէր	կ՚էլնէր	կը թողնէր	կ՚ուտէր	կ՚անէր	կը տանէր	կը դնէր	կ՚էթար	կը տար	կը գար			կը բերէր	կ՚ասէր	կը դառնար	կը լուանար	կը բացէր
conditional future perfect 1PL	կը երգինք	կ՚ուղարկինք	կը կարդայինք	կը ցանկանայինք	կ՚ուրախանայինք	կը վերցնինք	կ՚ուրախացնինք	կը մեռնինք	կ՚իջնինք	կը փախնինք	կ՚առնինք	կը տեսնինք	կ՚էլնինք	կը թողնինք	կ՚ուտինք	կ՚անինք	կը տանինք	կը դնինք	կ՚էթայինք	կը տայինք	կը գայինք			կը բերինք	կ՚ասինք	կը դառնայինք	կը լուանայինք	կը բացինք
conditional future perfect 2PL	կը երգիք	կ՚ուղարկիք	կը կարդայիք	կը ցանկանայիք	կ՚ուրախանայիք	կը վերցնիք	կ՚ուրախացնիք	կը մեռնիք	կ՚իջնիք	կը փախնիք	կ՚առնիք	կը տեսնիք	կ՚էլնիք	կը թողնիք	կ՚ուտիք	կ՚անիք	կը տանիք	կը դնիք	կ՚էթայիք	կը տայիք	կը գայիք			կը բերիք	կ՚ասիք	կը դառնայիք	կը լուանայիք	կը բացիք
conditional future perfect 3PL	կը երգին	կ՚ուղարկին	կը կարդային	կը ցանկանային	կ՚ուրախանային	կը վերցնին	կ՚ուրախացնին	կը մեռնին	կ՚իջնին	կը փախնին	կ՚առնին	կը տեսնին	կ՚էլնին	կը թողնին	կ՚ուտին	կ՚անին	կը տանին	կը դնին	կ՚էթային	կը տային	կը գային			կը բերին	կ՚ասին	կը դառնային	կը լուանային	կը բացին
negative conditional future perfect 1SG	չիմ երգի	չիմ ուղարկի	չիմ կարդայ	չիմ ցանկանայ	չիմ ուրախանայ	չիմ վերցնի	չիմ ուրախացնի	չիմ մեռնի	չիմ իջնի	չիմ փախնի	չիմ առնի	չիմ տեսնի	չիմ էլնի	չիմ թողնի	չիմ ուտի	չիմ անի	չիմ տանի	չիմ դնի	չիմ էթայ	չիմ տայ	չիմ գայ			չիմ բերի	չիմ ասի	չիմ դառնայ	չիմ լուանայ	չիմ բացի
negative conditional future perfect 2SG	չիր երգի	չիր ուղարկի	չիր կարդայ	չիր ցանկանայ	չիր ուրախանայ	չիր վերցնի	չիր ուրախացնի	չիր մեռնի	չիր իջնի	չիր փախնի	չիր առնի	չիր տեսնի	չիր էլնի	չիր թողնի	չիր ուտի	չիր անի	չիր տանի	չիր դնի	չիր էթայ	չիր տայ	չիր գայ			չիր բերի	չիր ասի	չիր դառնայ	չիր լուանայ	չիր բացի
negative conditional future perfect 3SG	չէր երգի	չէր ուղարկի	չէր կարդայ	չէր ցանկանայ	չէր ուրախանայ	չէր վերցնի	չէր ուրախացնի	չէր մեռնի	չէր իջնի	չէր փախնի	չէր առնի	չէր տեսնի	չէր էլնի	չէր թողնի	չէր ուտի	չէր անի	չէր տանի	չէր դնի	չէր էթայ	չէր տայ	չէր գայ			չէր բերի	չէր ասի	չէր դառնայ	չէր լուանայ	չէր բացի
negative conditional future perfect 1PL	չինք երգի	չինք ուղարկի	չինք կարդայ	չինք ցանկանայ	չինք ուրախանայ	չինք վերցնի	չինք ուրախացնի	չինք մեռնի	չինք իջնի	չինք փախնի	չինք առնի	չինք տեսնի	չինք էլնի	չինք թողնի	չինք ուտի	չինք անի	չինք տանի	չինք դնի	չինք էթայ	չինք տայ	չինք գայ			չինք բերի	չինք ասի	չինք դառնայ	չինք լուանայ	չինք բացի
negative conditional future perfect 2PL	չիք երգի	չիք ուղարկի	չիք կարդայ	չիք ցանկանայ	չիք ուրախանայ	չիք վերցնի	չիք ուրախացնի	չիք մեռնի	չիք իջնի	չիք փախնի	չիք առնի	չիք տեսնի	չիք էլնի	չիք թողնի	չիք ուտի	չիք անի	չիք տանի	չիք դնի	չիք էթայ	չիք տայ	չիք գայ			չիք բերի	չիք ասի	չիք դառնայ	չիք լուանայ	չիք բացի
negative conditional future perfect 3PL	չին երգի	չին ուղարկի	չին կարդայ	չին ցանկանայ	չին ուրախանայ	չին վերցնի	չին ուրախացնի	չին մեռնի	չին իջնի	չին փախնի	չին առնի	չին տեսնի	չին էլնի	չին թողնի	չին ուտի	չին անի	չին տանի	չին դնի	չին էթայ	չին տայ	չին գայ			չին բերի	չին ասի	չին դառնայ	չին լուանայ	չին բացի
imperative 2SG	երգի	ուղարկի	կարդա	ցանկացի	ուրախացի	վերցրու	ուրախացրու	մեռի	իջի	փախի	առ	տես	էլի	թող	կեր	արա	տար	դիր	գնա	տուր	արի			բեր	ասա	դարձի	լուա	բացի
imperative 2PL	երգէք	ուղարկէք	կարդացէք	ցանկացէք	ուրախացէք	վերցրէք	ուրախացրէք	մեռէք	իջէք	փախէք	առէք	տեսէք	էլէք	թողէք	կերէք	արէք	տարէք	դրէք	գնացէք	տուէք	էկէք			բերէք	ասէք	դարձէք	լուացէք	բացէք
prohibitive 2SG	մի երգի	մի ուղարկի	մի կարդա	մի ցանկացի	մի ուրախացի	մի վերցրու	մի ուրախացրու	մի մեռի	մի իջի	մի փախի	մի առ	մի տես	մի էլի	մի թող	մի կեր	մի արա	մի տար	մի դիր	մի գնա	մի տուր	մի արի			մի բեր	մի ասա	մի դարձի	մի լուա	մի բացի
prohibitive 2PL	մի երգէք	մի ուղարկէք	մի կարդացէք	մի ցանկացէք	մի ուրախացէք	մի վերցրէք	մի ուրախացրէք	մի մեռէք	մի իջէք	մի փախէք	մի առէք	մի տեսէք	մի էլէք	մի թողէք	մի կերէք	մի արէք	մի տարէք	մի դրէք	մի գնացէք	մի տուէք	մի էկէք			մի բերէք	մի ասէք	մի դարձէք	մի լուացէք	մի բացէք
